# 加盟分公司的财务报表列报

提问人：chuyan_1987 时间：2016-02-22 10:09:42
陈老师，论坛里的各位大神，求问： 有一家旅游代理公司，下设很多门市部（分公司形式存在），这些门市部很多都是加盟的，加盟门市部的人员资产费用都由加盟商承担，公司只收取加盟费。那么，请问： 1 ）这些加盟的门市部是否需要纳入会计报表合并，是否可以仅合并公司母公司以及直营的门市部，毕竟从所有权的角度考虑，母公司股东不具有对加盟商资产负债的控制，也不分配利润？ 2 ）从税法的角度看，总分公司应合并纳税，所以需要对分公司财务进行规范，但加盟的门市部很多操作不规范有些都没有设置会计账簿，这样，母公司的税务风险是不是很大，相当于加盟门市部的税务风险都转嫁给了母公司？ 3 ）对于折价旅游公司，是否有比较好的整改方案？ 谢谢！

回答人：chenyiwei
既然采用了分公司的法律形式，这些分公司全部位于本企业这一法人框架之内，其对外民事行为须由本企业承担首要责任，且其资产、负债并没有与本企业其他组成部分的资产、负债实现完全的风险隔离，即不构成 2014 年修订后合并报表准则所指的“单独主体”，所以这些分公司的全部资产、负债和损益都应纳入本企业的报表。虽然这些加盟协议中通常都会有“如果这些加盟分公司的经营行为造成本企业损失，则由加盟商赔偿”的条款，但这是本企业与加盟商之间的约定，不能对抗外部第三方。 既然要将各分公司的资产、负债、收入、成本、费用全部纳入本企业报表，则其财务规范就成为必需，否则如果影响重大，不排除无法获得标准审计意见。